臺灣臺南地方法院刑事判決　　　　　　　 94年度易字第684號
公　訴　人　臺灣臺南地方法院檢察署檢察官
被　　　告　甲○○
被　　　告　己○○原名許宴瑜
上列被告等因竊盜案件，經檢察官提起公訴（94年度營偵字第60
8、691、816號），被告等二人於準備程序中，均就被訴之事實
，為有罪之陳述，本院裁定進行簡式審判程序，本院判決如下：
    主  文
甲○○、己○○共同連續於夜間侵入住宅竊盜，甲○○處有期徒
刑壹年，己○○處有期徒刑壹年陸月。
    事      實
一、己○○與甲○○均意圖為自己不法之所有，基於概括犯意，
 　 就附表編號一、編號四、編號五、編號六之竊盜行為，基
 　 於共同犯意之聯絡，附表編號二、三號之竊盜行為，則由己○○獨自一人，於附表所示之時間、地點、方法，由甲○○
    駕駛車牌號碼ＧＰ─八○四○號自小客車搭載己○○或由己○○自行駕駛車牌號碼四三八二─ＧＬ號自小客車作為交通
    工具，連續多次竊取如附表所示被害人等如附表所示之財物
    。得手後，己○○與甲○○分別持有如附表編號一所示乙○○所有之雅頓牌男女對錶各乙支（己○○分得女錶乙支，甲○○分得男錶乙支），己○○並將竊得之如附表編號二所示
    庚○○所有之PΠ-500桌上型電腦乙臺及LIETON.17吋電腦螢
    幕乙具，出售予不知情之張高賓（另為不起訴處分）所經營
    、位於嘉義市○○街二號之「訊捷3C網路量販店」，其餘竊
    得如附表編號四、編號五、編號六所示之金飾，則由己○○
    或甲○○持向臺南縣鹽水鎮○○路十七號「金立山銀樓」、
    臺南縣新營市○○路五號「鈺珊珠寶銀樓」等處變賣，所得
    現金供其等二人花用。於九十四年五月三日下午四時許，為
    警在臺南縣新營市○○路○段三六六之一號查獲己○○持有
    竊得之雅頓女錶乙支、無線電收信器乙具等物，而循線在張
    高賓所經營之上揭「訊捷3C網路量販店」內查獲己○○所出
    售之上開電腦及螢幕各乙臺，並通知甲○○到案說明，而查
    獲甲○○持有上開竊得之雅頓男錶乙支。又於九十四年五月
    十八日晚上十時三十分許，經警循線在己○○位於臺南縣新
    營市○○○街二十二號住處內扣得壬○○所有之金牌乙面，
    復於九十四年七月二日下午六時十分許，己○○與甲○○在
    為附表編號六所示竊盜犯行後，為屋主丙○○發覺分別逃逸
    ，而由丙○○偕同鄰居吳慶昌當場制服己○○後報警處理，
    並經警在己○○身上查扣丙○○所有之皮包乙只、黃金項鍊
    加觀世音墜子二條（分別重七錢、三錢）、黃金戒子鑲鑽二
    個（分別重二錢、三錢）、Ｋ金女用手錶乙只等物。並經己○○於警訊時供承附表編號四、五之竊盜行為而查獲。
二、案經丙○○訴由臺南縣警察局新營分局報告報告臺灣台南地
    方法院檢察署檢察官偵查起訴。
    理      由
一、右揭犯罪事實，業據被告被告己○○與被告甲○○於偵查及
    審理中自白不諱。核與被害人乙○○、庚○○戊○○、辛○○與丙○○於警詢時之指訴情節相符。並有警製被害人乙○○、庚○○、壬○○與丙○○所填具之贓物認領保管單、車
    牌號碼四三八二─ＧＬ號自小客車照片、車號查詢汽車車籍
    列印資料、法務部戶役政查詢作業系統全戶戶籍資料、臺南
    縣後壁鄉嘉民村一二七之十四號現場照片、臺南縣後壁鄉嘉
    民村一二七之十二號現場照片、被告己○○位於臺南縣新營
    市○○○街二十二號住處照片、臺南市太南里太子宮二七九
    號現場照片、臺南縣鹽水鎮○○路十七號「金立山銀樓」現
    場照片、臺南縣新營市○○路五號「鈺珊珠寶銀樓」現場照
    片與金飾買入登記簿等在卷可稽。被告等二人自白核與事實
    相符，堪予採信，本件事證明確，被告犯行洵堪認定，應依
    法論科。
三、核被告己○○所為附表編號一、二、五之行為，係犯刑法第
    三百二十一條第一項第一款之夜間侵入住宅竊盜罪，編號第
    三之行為，係犯定條項第二款之毀越門扇竊盜罪、編號第四
    、第六之行為，係犯刑法第三百二十條第一項之竊盜罪。被
    告甲○○所為附表編號第一、第五之行為，係犯刑法第三百
    二十一條第一項第一款之夜侵入住宅竊盜罪，編號第四、第
    六之行為係犯刑法第三百二十條第一項之竊盜罪。被告己○○與甲○○二人間，就附表編號第一、四、五、六號之竊盜
    或加重竊盜犯行，有犯意聯絡及行為分擔，為共同正犯。其
    等二人先後多次犯行，時間緊接，犯罪構成要件相同，顯均
    係基於概括之犯意反覆為之，應依連續犯之規定論以一情節
    較重之罪，即被告己○○論以附表編號二、被告甲○○論以
    附表編號一之加重竊盜罪，並加重其刑。爰審酌被告等二人
    ，不務正業，於夜間或白天多次闖空門行竊，嚴重危害人民
    居家安全，其等竊盜所得財物之價值，及其犯罪動機、目的
    、犯罪後坦承犯罪，態度良好等情狀，量處如主文所示之刑
    ，以資懲儆。作案用鑰匙雖係被告有供犯罪所用，但未據扣
    案，未免將來執行之困難，不宜宣告沒收。併予敘明。
據上論斷，應依刑事訴訟法第二百七十三條之一、第二百九十九
條第一項前段、刑法第二十八條、第五十六條、第三百二十一條
第一項第一款，判決如主文。
本案經檢察官丁○○到庭執行職務。
中　　華　　民　　國　　94　　年　　10　　月　　4 　　日
                      刑事第四庭  法  官  朱中和
右正本證明與原本無異。
如不服本判決，應於判決送達後十日內向本院提出上訴狀（應附
繕本）。
                                  書記官  陳著振
中　　華　　民　　國　　94　　年　　10　　月　　5 　　日
附錄本案論罪科刑法條全文：
刑法第三百二十一條：
犯竊盜罪而有左列情形之一者，處六月以上五年以下有期徒刑：
一  於夜間侵入住宅或有人居住之建築物、船艦，或隱匿其內而犯
    之者。
二  毀越門扇、牆垣或其他安全設備而犯之者。
三  攜帶兇器而犯之者。
四  結夥三人以上而犯之者。
五  乘火災、水災或其他災害之際而犯之者。
六  在車站或埠頭而犯之者。
前項之未遂罰之。
附表：
　┌──┬────┬─────┬───┬──────┬────┬────┐
　│編號│　時間　│　地　點　│行為人│　行為態樣　│竊得財物│　備註　│
　│　　│　　　　│（被害人）│　　　│（所犯法條）│　　　　│　　　　│
　├──┼────┼─────┼───┼──────┼────┼────┤
　│ 一 │九十四年│乙○○位於│己○○│己○○、李威│雅頓牌男│業經被害│
　│　　│三月二十│臺南縣新營│、李威│毅趁夜間住宅│女對錶乙│人乙○○│
　│　　│三日晚上│市○○路二│毅　　│門扇未上鎖且│對等物，│領回　　│
　│　　│八時許　│段七八九號│　　　│無人在內看守│合計價值│　　　　│
　│　　│　　　　│住處（未據│　　　│之際侵入行竊│約新台幣│　　　　│
　│　　│　　　　│告訴）　　│　　　│（刑法第三百│（下同）│　　　　│
　│　　│　　　　│　　　　　│　　　│二十一條第一│二萬餘元│　　　　│
　│　　│　　　　│　　　　　│　　　│項第一款）　│。　    │　　　　│
  │    │        │          │      │            │　　　　│        │
  │    │        │          │      │            │　　　　│        │
  │    │        │          │      │            │　　　　│        │
  │    │        │          │      │            │　　　　│        │
  │    │        │          │      │            │　　　　│        │
　├──┼────┼─────┼───┼──────┼────┼────┤
　│ 二 │九十四年│庚○○位於│己○○│己○○趁夜間│PΠ-500 │PΠ-500 │
　│　　│四月二十│臺南縣新營│　　　│住宅內無人看│桌上型電│桌上型電│
　│　　│六日晚上│市○○路二│　　　│守之際，持自│腦乙臺、│腦乙臺、│
　│　　│八時許　│段七五五號│　　　│備鑰匙撬開門│LITEON.1│LITEON.1│
　│　　│　　　　│住處（未據│　　　│鎖侵入行竊（│7吋電腦 │7吋電腦 │
　│　　│　　　　│告訴）　　│　　　│刑法第三百二│螢幕乙臺│螢幕乙臺│
　│　　│　　　　│　　　　　│　　　│十一條第一項│、無線電│、無線電│
　│　　│　　　　│　　　　　│　　　│第一款）　　│接收器乙│顯示器乙│
　│　　│　　　　│　　　　　│　　　│　　　　　　│具、現金│具等物業│
　│　　│　　　　│　　　　　│　　　│　　　　　　│六百元等│經被害人│
　│　　│　　　　│　　　　　│　　　│　　　　　　│物，合計│庚○○領│
　│　　│　　　　│　　　　　│　　　│　　　　　　│價值約四│回　　　│
  │    │        │          │      │            │萬七千六│        │
  │    │        │          │      │            │百元。  │        │
  │    │        │          │      │            │　      │        │
  │    │        │          │      │            │　      │        │
  │    │        │          │      │            │　      │        │
  │    │        │          │      │            │　　　　│        │
　├──┼────┼─────┼───┼──────┼────┼────┤
　│ 三 │九十四年│壬○○位於│同上　│己○○趁白日│金牌乙面│業經被害│
　│　　│五月十八│臺南縣後壁│　　　│住宅內無人看│　　　　│人壬○○│
　│　　│日下午二│鄉嘉民村茄│　　　│守之際，徒手│　　　　│領回　　│
　│　　│時三十分│苳一二七之│　　　│將門扇撞開而│　　　　│　　　　│
　│　　│許　　　│十二號住處│　　　│毀損門鎖侵入│　　　　│　　　　│
　│　　│　　　　│（未據告訴│　　　│行竊（刑法第│　　　　│　　　　│
　│　　│　　　　│）　　　　│　　　│三百二十一條│　　　　│　　　　│
　│　　│　　　　│　　　　　│　　　│第一項第二款│　　　　│　　　　│
　│　　│　　　　│　　　　　│　　　│）　　　　　│　　　　│　　　　│
　├──┼────┼─────┼───┼──────┼────┼────┤
　│ 四 │九十四年│戊○○位於│己○○│己○○、李威│金塊三塊│金塊三塊│
　│　　│六月十八│臺南縣後壁│、李威│毅趁白日住宅│、金飾乙│、金飾乙│
　│　　│日下午四│鄉後部村八│毅　　│內無人看守之│條、銀飾│條業經許│
　│　　│時許　　│十二之六號│　　　│際，由己○○│乙條等物│富傑、李│
　│　　│　　　　│住處（未據│　　　│持自備鑰匙開│　　　　│威毅於九│
　│　　│　　　　│告訴）　　│　　　│啟住宅門鎖進│　　　　│十四年六│
　│　　│　　　　│　　　　　│　　　│入行竊（刑法│　　　　│月十八日│
　│　　│　　　　│　　　　　│　　　│第三百二十條│　　　　│持向臺南│
　│　　│　　　　│　　　　　│　　　│第一項）　　│　　　　│縣鹽水鎮│
　│　　│　　　　│　　　　　│　　　│　　　　　　│　　　　│朝琴路十│
　│　　│　　　　│　　　　　│　　　│　　　　　　│　　　　│七號「金│
　│　　│　　　　│　　　　　│　　　│　　　　　　│　　　　│立山銀樓│
　│　　│　　　　│　　　　　│　　　│　　　　　　│　　　　│」變賣　│
　├──┼────┼─────┼───┼──────┼────┼────┤
　│ 五 │九十四年│辛○○位於│同上　│己○○、李威│硬幣數枚│黃金線圈│
　│　　│六月二十│臺南縣鹽水│　　　│毅趁夜間住宅│、古幣數│乙條業經│
　│　　│六日晚上│鎮水仙里中│　　　│內無人看守之│枚、黃金│甲○○於│
　│　　│八時許　│山路三十五│　　　│際，由己○○│線圈、七│九十四年│
　│　　│　　　　│號住處（未│　　　│持自備鑰匙開│星牌香菸│六月二十│
　│　　│　　　　│據告訴）　│　　　│啟住宅門鎖侵│七包等物│六持向臺│
　│　　│　　　　│　　　　　│　　　│入行竊（刑法│　　　　│南縣新營│
　│　　│　　　　│　　　　　│　　　│第三百二十一│　　　　│市○○路│
　│　　│　　　　│　　　　　│　　　│條第一項第一│　　　　│五號「鈺│
　│　　│　　　　│　　　　　│　　　│款）　　　　│　　　　│珊珠寶銀│
　│　　│　　　　│　　　　　│　　　│　　　　　　│　　　　│樓」變賣│
　├──┼────┼─────┼───┼──────┼────┼────┤
　│ 六 │九十四年│丙○○位於│同上　│己○○、李威│皮包乙只│業經告訴│
　│　　│七月二日│臺南縣新營│　　　│毅趁白日住宅│、黃金項│人丙○○│
　│　　│二日下午│市太子宮二│　　　│內無人看守且│鍊加觀世│領回　　│
　│　　│五時許　│七九號住處│　　　│門扇未上鎖之│音墜子二│　　　　│
　│　　│　　　　│（業據告訴│　　　│際進入行竊（│條（分別│　　　　│
　│　　│　　　　│）　　　　│　　　│刑法第三百二│重七錢、│　　　　│
　│　　│　　　　│　　　　　│　　　│十條第一項）│三錢）、│　　　　│
　│　　│　　　　│　　　　　│　　　│　　　　　　│黃金戒子│　　　　│
　│　　│　　　　│　　　　　│　　　│　　　　　　│鑲鑽二只│　　　　│
　│　　│　　　　│　　　　　│　　　│　　　　　　│（分別重│　　　　│
　│　　│　　　　│　　　　　│　　　│　　　　　　│二錢、三│　　　　│
　│　　│　　　　│　　　　　│　　　│　　　　　　│錢）、Ｋ│　　　　│
　│　　│　　　　│　　　　　│　　　│　　　　　　│金女用手│　　　　│
　│　　│　　　　│　　　　　│　　　│　　　　　　│錶乙只　│　　　　│
　└──┴────┴─────┴───┴──────┴────┴────┘
